臺灣臺北地方法院民事裁定
111年度北簡字第10903號
原      告  藍今蔚  
上列原告因與被告廣達國際專業人力仲介有限公司間請求損害賠
償事件，本院裁定如下：
    主  文
原告應於本裁定送達後五日內，具狀補正本件原因事實及證據，
並提出繕本到院，暨補繳第一審裁判費新臺幣柒佰貳拾元，逾期
不補正，即駁回訴訟。
    理  由
一、按原告之訴有起訴不合程式或不備其他要件之情形者，依其
    情形可以補正，經審判長定期間命其補正而不補正者，法院
    應以裁定駁回之，民事訴訟法第249條第1項定有明文。又因
    財產權而起訴，應繳納裁判費；起訴，應以訴狀表明訴訟標
    的及其原因事實、應受判決事項之聲明，同法第77條之13、
    第244條第1項第2款、第3款亦有規定。另按原告之訴，起訴
    基於惡意、不當目的或有重大過失，且事實上或法律上之主
    張欠缺合理依據者，法院應以裁定駁回之；原告之訴，依其
    所訴之事實，在法律上顯無理由，法院得不經言詞辯論，逕
    以判決駁回之。但其情形可以補正者，審判長應定期間先命
    補正；簡易訴訟程序，除本章別有規定外，仍適用第1章通
    常訴訟程序之規定，民事訴訟法第249條第1項第8款、第2項
    第2款、第436條第2項亦有明文
二、本件原告對被告起訴，依於民國111年1月28日提出民事陳報
    狀略以「被告於108年7月15日與原告簽訂雇主委任招募聘僱
    看護契約，然於108年9月19日與看護共同簽署偽造護工契約
    ，然被告未經原告同意逕刻原告印鑑申請聘僱移工相關文件
    ，於108年10月2日將看護以原告名義轉予他人，未向相關單
    位報備辦理手續，致遭臺北市政府勞動局執行罰鍰新臺幣（
    下同）6萬元，原告先行墊付罰鍰，被告表示其嗣再返還罰
    鍰。嗣於108年12月12日被告又偽造雇主終止委任同意書，
    依雇主委任招募聘僱看護契約第五條約約定，請求被告給付
    6萬元之違約損害賠償。」等語，惟依原告提出之雇主委任
    招募聘僱看護契約，其上內容多處空白，顯然並非完整契約
    內容，且無原告簽名蓋章；雇主終止委任同意書上亦無原告
    簽名蓋章，則原告是否有與被告成立雇主委任招募聘僱看護
    契約、事後有以原告名義終止委任及偽刻印章等情，即有未
    明，又原告主張依雇主委任招募聘僱看護契約請求被告賠償
    6萬元之違約損害，然關於被告具體違約情事並未具體敘明
    ，且未提出此6萬元之違約損害係如何計算得出之相關證據
    資料；又原告主張被告於108年10月2日將看護以原告名義轉
    予他人，致遭罰鍰6萬元云云，然依原告提出之台北市政府
    勞動局罰鍰繳款單僅知繳款人為原告，原告並未提出關於該
    裁處之相關內容及裁處對象為何等相關證據資料，是本件原
    告請求之原因事實為何尚不明確，依前揭規定，於法尚有未
    合，亦難認有理由，自應予補正。又本件訴訟標的金額核定
    為120,000元，應繳第一審裁判費1,220元，扣除原告已繳裁
    判費500元，尚應補繳裁判費720元。依民事訴訟 法第249條
    第1項但書之規定，限原告於收受本裁定送達5日內向本院補
    正如主文所示之事項及補繳上開裁判費，逾期不補正，即駁
    回其訴。
三、依民事訴訟法第436條第2項、第249條第1項但書，裁定如主
    文。
中　　華　　民　　國　　111 　年　　10　　月　　21　　日
    　　　　　　　臺灣臺北地方法院臺北簡易庭　　　　　　
　　　　　　　　　　　　　　　法  官　李宜娟
以上為正本係照原本作成。
本裁定不得抗告。
中　　華　　民　　國　　111 　年　　10　　月　　21　　日
　　　　　　　　　　　　　　　書記官  官逸嫻